臺灣高雄地方法院刑事判決　　　　　　　　　　　　九十一年度訴字第一八三三號
　　公　訴　人　臺灣高雄地方法院檢察署檢察官
　　被　　　告　甲○○
右列被告因毒品危害防制條例案件，經檢察官提起公訴（九十一年度毒偵字第一四六
三號），本院判決如左：
    主  文
甲○○連續施用第一級毒品，累犯，處有期徒刑拾月，扣案之殘餘海洛因塑膠袋貳只
及殘餘海洛因之注射針筒肆拾玖支，均沒收銷燬之；又施用第二級毒品，累犯，處有
期徒刑陸月。應執行有期徒刑壹年貳月，扣案之殘餘海洛因塑膠袋貳只及殘餘海洛因
之注射針筒肆拾玖支，均沒收銷燬之。
    事  實
一、甲○○於民國八十七年間因施用毒品案件，經本院以八十七年度毒聲字第八九七
    號裁定送觀察、勒戒後，認無繼續施用毒品之傾向，經臺灣高雄地方法院檢察署
    檢察官於八十七年七月二十四日以八十七年偵字第一五七二五號不起訴處分確定
    ，再於同年間因施用毒品案件，經本院以八十七年度毒聲字第三四六七號裁定送
    觀察、勒戒後，認有繼續施用毒品之傾向，經本院以八十八年度毒聲字第八四號
    裁定送強制戒治，並經台灣高等法院高雄分院以八十八年度易字第一五二五號判
    處有期徒刑五月確定，再經本院以八十八年度毒聲字第三七０五號裁定停止戒治
    交付保護管束，於保護管束期間內因違反保護管束情節重大，經本院以八十八年
    度毒聲字第七一七八號裁定撤銷停止戒治，並於八十九年二月十九日強制戒治期
    滿，並於八十九年十一月二十九日就上揭有期徒刑五月易科罰金執行完畢，詎其
    猶不知悔改，仍基於施用第一級毒品之概括犯意，自九十一年三月間某日起至同
    年月二十三日某時止，連續在位於高雄市○○區○○路九巷三三號一樓之住處等
    地，以將海洛因摻水用針筒皮下注射之方式，約數日即施用海洛因一次；又基於
    施用第二級毒品之犯意，於九十一年三月二十五日凌晨六時三十分許回溯二十四
    小時內之某時（不包含公權力拘束之時間），在不詳地點，以不詳方法施用安非
    他命一次。嗣於九十一年三月二十五日凌晨四時二十分許，遭警在高雄市○○區
    ○○路與林森路口處查獲，並扣得殘餘海洛因之塑膠袋二只、殘餘安非他命之注
    射針筒四十九支及其友人所有之玻璃球管一個。
二、案經高雄市政府警察局移送台灣高雄地方法院檢察署檢察官偵查起訴。
    理  由
一、訊據被告甲○○對於在右揭時、地，連續施用海洛因之犯行坦承不諱，且被告經
    警查獲時所採集之尿液，送驗結果呈嗎啡陽性反應，有高雄市政府衛生局九十一
    年三月二十九日高衛試煙字第Ａ—一０號煙毒尿液檢驗成績書一紙附卷可按；按
    海洛因經注入人體後，百分之九十以上於二十四小時內，自尿中排出，平均可檢
    出時限，約為四十五小時，亦據行政院衛生署藥物食品檢驗局以八十一年九月八
    日（八十一）藥檢壹字第八一一四四八八五號函，敘述明白，另海洛因注射入人
    體後，水解還原成嗎啡，再循嗎啡之代謝方式排出體外，已據行政院衛生署藥物
    食品檢驗局以（七三）藥檢壹字第○三○二二一號函說明綦詳；另被告經警查獲
    時扣得之塑膠袋二只及注射針筒四十九支，經送驗後其上均確定含有第一級毒品
    海洛因殘餘，此有高雄醫學大學附設中和紀念醫院檢驗報告（報告編號九一０七
    —三二號、九一０七—三三號）二紙在卷足憑，是被告自白其有連續施用第一級
毒品海洛因等語，堪認與事實相符。
二、又被告雖矢口否認有何施用第二級毒品安非他命之行為，惟其於九十一年三月二
    十五日經警查獲後採尿送驗，以免疫學分析法與毒物層析法檢驗結果，呈甲基安
    非他命陽性反應，此有高雄市政府衛生局九十一年三月二十九日高衛試煙字第Ａ
    —一０號煙毒尿液檢驗成績書一紙附卷可按；而甲基安非他命經口服投與後，約
    百分之七十於二十四小時內可自尿液中排出，又其尿液內含甲基安非他命成分之
    檢出，與投與甲基安非他命的量、個人體質、檢驗儀器之精密度有關，通常採尿
    化驗是否呈陽性反應，應以投與後二十四小時內所採者為宜，此亦有行政院衛生
    署藥物食品檢驗局（八十）藥檢壹字第四五二九號函可稽，被告採尿送驗既呈甲
    基安非他命陽性反應，足證其於採尿前廿四小時內某時（不含公權力拘束之時間
    ），確曾有施用第二級毒品安非他命之行為；被告空言否認有施用安非他命云云
    ，尚不可採。被告於八十七年間因施用毒品案件，經本院以八十七年度毒聲字第
    八九七號裁定送觀察、勒戒後，認無繼續施用毒品之傾向，經臺灣高雄地方法院
    檢察署檢察官於八十七年七月二十四日以八十七年偵字第一五七二五號不起訴處
  分確定，再於同年間因施用毒品案件，經本院以八十七年度毒聲字第三四六七號
    裁定送觀察、勒戒後，認有繼續施用毒品之傾向，經本院以八十八年度毒聲字第
    八四號裁定送強制戒治，並經台灣高等法院高雄分院以八十八年度易字第一五二
    五號判處有期徒刑五月確定，再經本院以八十八年度毒聲字第三七０五號裁定停
    止戒治交付保護管束，於保護管束期間內因違反保護管束情節重大，經本院以八
    十八年度毒聲字第七一七八號裁定撤銷停止戒治，並於八十九年二月十九日強制
    戒治期滿，被告三犯毒品危害防制條例第十條之罪，自應起訴並予審理。本件事
    證明確，被告犯行堪以認定。
二、核被告所為，係犯毒品危害防制條例第十條第一項施用第一級毒品罪及同條例第
    十條第二項施用第二級毒品罪。被告因連續施用第一級毒品及施用第二級毒品前
    持有毒品之行為，本應論以連續持有第一級毒品及持有第二級毒品罪，惟各該次
    持有毒品之行為皆為其後施用毒品之行為所吸收，均不另論持有毒品之罪。被告
    先後多次施用第一級毒品之犯行，時間緊接，犯罪構成要件相同，顯係基於概括
    犯意反覆為之，應依連續犯之規定，論以一罪，並加重其刑。又被告所犯上開二
    罪間，犯意各別，罪名互異，應予分論併罰。被告因施用毒品案件，經本院以八
    十八年度易字第一五二五號判處有期徒刑五月確定，並於八十九年十一月二十九
    日易科罰金執行完畢，有卷附刑案資料查註紀錄表及台灣高等法院被告全國前案
    紀錄表在卷可按，其受有期徒刑之執行完畢，五年以內再犯有期徒刑以上之罪，
    為累犯，依法加重其刑，並就施用第一級毒品部分遞加重之。爰審酌被告曾因施
    用毒品案件，經兩次觀察、勒戒及一次強制戒治期滿後，仍不知警惕，猶繼續施
    用毒品，顯見其惡習已深，無法自拔，非入監服刑不足以戒絕矯正，惟念其犯後
    坦承部分犯行，且施用毒品僅戕害己身，未危及他人等一切情狀，量處如主文所
    示之刑，並定應執行之刑，以資懲儆。扣案之殘渣袋二只及注射針筒四十九支，
    送驗結果亦確含第一級毒品海洛因（量微無法秤重），已如前述，因其所含之海
    洛因與扣案物不能分離，應視同毒品，無論何人所有，均應依毒品危害防制條例
    第十八條第一項前段之規定，宣告沒收銷燬之；又送鑑耗損之海洛因白粉及安非
    他命晶體，既已滅失，自無庸再予宣告沒收銷燬之必要，附此敘明。末查，被告
    經警查獲時雖扣得玻璃球管一個，然被告堅稱該物為其友人所有而非其所有，再
    經本院送驗後其上並未有任何毒品陽性反應，此有高雄醫學大學附設中和紀念醫
    院檢驗報告（編號九一０七—三四號）一紙附卷可按，是該扣案物既無毒品殘留
    其上，又無證據證明該物為專供施用毒品之器具或確為被告所有之物，是本院就
    此爰不為沒收之諭知。
四、公訴意旨認為被告係基於概括犯意，於八十九年七月三十一日起至同年三月二十
    五日止，連續施用第一級毒品海洛因及第二級毒品安非他命等語。然被告堅詞否
    認於九十一年三月前有施用第一級毒品海洛因之行為，更否認有任何施用第二級
    毒品安非他命之行為；而被告於九十一年三月二十五日上午六時三十分許，經警
    採取之尿液，送驗後雖呈現嗎啡及甲基安非他命陽性反應，然此僅能證明被告坦
    承其自九十一年三月間始施用第一級毒品之自白尚可採信，已如前述，亦僅能證
    明被告於採尿當時往前回溯二十四小時內某時（不含公權力拘束之時間），至少
    確有施用第二級毒品安非他命一次無訛。此外，本院實查無其他積極證據，足資
    證明被告確有公訴意旨所述於八十九年七月三十一日起至九十一年二月底止間，
    有連續施用第一級毒品海洛因之行為，及於八十九年七月三十一日起至九十一年
    三月二十五日止，有其餘連續施用第二級毒品安非他命之犯行；是公訴意旨此部
    分之起訴事實即有未洽，惟公訴意旨認此部分與前揭論罪科刑之施用第一、二級
    毒品罪間有連續犯之關係，屬裁判上之一罪，是本院爰不另為無罪之諭知。
據上論斷，應依刑事訴訟法第二百九十九條第一項前段，毒品危害防制條例第十條第
一項、第二項、第十八條第一項前段，刑法第十一條、第五十六條、第五十一條第五
款、第四十七條，判決如主文。
中      華      民      國      九十一      年    十    月    三十一    日
                                  臺灣高雄地方法院刑事第四庭
                                      審判長法官  黃建榮
                                            法官  程克琳
                                            法官  盧怡秀
右正本證明與原本無異。
如不服本判決，應於判決送達後十日內，向本院提出上訴狀。
                                          書記官  林佳蓉
中      華      民      國      九十一      年    十    月    三十一    日
附錄論罪科刑法條：
毒品危害防制條例第十條
施用第一級毒品者，處六月以上五年以下有期徒刑。
施用第二級毒品者，處三年以下有期徒刑。
